最高法院刑事判決　　　　　　　　　　　　　　　九十一年度台上字第一九○二號
　　上　訴　人　甲○○
　　選任辯護人　鄭洋一律師
右上訴人因殺人未遂案件，不服台灣高等法院中華民國八十八年十二月二十八日第二
審判決（八十八年度上訴字第三二三四號，起訴案號：台灣新竹地方法院檢察署八十
六年度偵字第八九一二號），提起上訴，本院判決如左：
    主  文
原判決撤銷，發回台灣高等法院。
    理  由
本件原判決認定上訴人甲○○於民國八十六年十月十一日晚間，偕同陳培元（已死亡
，第一審另為公訴不受理判決）、曹徵儀等友人，前往新竹市○○路二十七號太陽城
ＫＴＶ唱歌飲酒，至翌（十二）日一時四十分許結帳後依序離去，適有與溫政煒、趙
殿和、黃柔穎等人同至該ＫＴＶ店內消費之方美玲立於該店門外哭泣，陳培元見狀出
言嘲諷，溫政煒乃上前盤問原因，引起陳培元不滿，而拉扯溫政煒衣領，並進而發生
爭執，嗣經趙殿和排解，雙方仍未罷休，適溫政煒父母溫榮昌、吳榮娉因未見溫政煒
返家，亦至現場欲帶溫政煒返家，見狀亦加入排解行列，未幾，已駕車離去之上訴人
返回現場欲向友人借錢，見陳培元遭人圍住並拉扯，明知駕駛汽車衝撞人體並予反覆
輾壓將造成被撞擊者死亡，仍基於殺人之意思，駕駛其友人陳億芳所有之車號ＥＴ｜
七四五六號（起訴書誤載為ＥＪ｜七四五六號）自用小客車，自後碰撞站於上開ＫＴ
Ｖ店門外路上之溫政煒倒地，溫政煒擬爬起之際，上訴人又接續駕車輾壓溫政煒身體
，前後來回三次，致溫某胸部及右膝部挫傷、右下肢、臀部及左前胸嚴重磨擦傷，右
膝後十字帶斷裂、疑似前十字帶斷裂之傷害，隨即昏迷不醒，經送醫後脫離險境
，始悻免於難等情，因而撤銷第一審關於上訴人部分之判決，改判論處上訴人殺人未
遂罪刑，固非無見。
惟查(一)按證人之證言，係就其親歷之客觀事實所為之供述，如未親歷其境，或親自耳
聞目睹其情，而僅為證人個人意見或推測之詞，不得作為證據，刑事訴訟法第一百六
十條定有明文。原判決認定本案發生之時間為八十六年十月十二日一時四十分，但證
人吳榮娉於警訊中供明：其係於八十六年十月十二日二時四十分抵達現場，上訴人亦
陳明其開車返抵現場時，溫政煒之雙親溫榮昌、吳榮娉並未在場，是吳榮娉何時抵達
現場，攸關該證言證據能力之認定，原審未向該管受理報案之新竹市警察局第二分局
及長庚紀念醫院查明報案及溫政煒送醫之時間，遽行採信吳榮娉之證言，為上訴人論
罪之依據，自難謂為適法。(二)原判決以證人黃柔穎、趙殿和之證言及長庚醫院出具之
診斷證明書為論處上訴人殺人未遂罪之依據。查證人黃柔穎證稱：上訴人以極快之速
度衝撞過來，前後三次倒車再前進從溫政煒身上壓過去，直到被害人無法動彈為止（
見偵查卷十二頁、四十一頁）。趙殿和於審理中證稱：「上訴人以前面（車頭）撞溫
之背後」，「第一次撞了後，溫本欲爬起，但未及爬起又自後方壓過去，頭朝外，雙
腳在車下，此時溫在前後輪中間，不知前後倒車有無輾過」（見第一審卷三十二頁、
九十二頁），如果上開證詞無誤，則被害人何以未彈向前方，又以車輛體積之大，何
以其他與溫政煒包圍陳培元之人，未見受傷。且依診斷證明書所載，溫政煒僅胸部、
右膝部挫傷、右下肢、臀部、左前胸嚴重磨擦傷、右膝後十字帶斷裂，疑似前十字
帶斷裂，未見有車輛輾壓之記載，實情如何，攸關犯意之認定，應予釐清。上訴意
旨指摘原判決不當，尚非全無理由，應認有撤銷發回更審之原因。
據上論結，應依刑事訴訟法第三百九十七條、第四百零一條，判決如主文。
中      華      民      國    九十一    年      四      月      四      日
                              最高法院刑事第八庭
                                  審判長法官  莊  登  照
                                        法官  洪  明  輝
                                        法官  黃  一  鑫
                                        法官  魏  新  和
                                        法官  林  秀  夫
      右正本證明與原本無異
                                              書  記  官
中      華      民      國    九十一    年      四      月      十一    日
